【裁判字號】    98,交訴,45
【裁判日期】    990503
【裁判案由】    交通肇事逃逸等
【裁判全文】
臺灣基隆地方法院刑事判決              98年度交訴字第45號
公  訴  人  臺灣基隆地方法院檢察署檢察官
被      告  丁○○
上列被告因交通肇事逃逸等案件，經檢察官提起公訴（98年度偵
字第3775號、第4130號），於本院準備程序進行中，被告就被訴
之事實為有罪之陳述，本院合議庭裁定由受命法官獨任依簡式審
判程序進行審理，並判決如下：
    主  文
丁○○駕駛動力交通工具肇事，致人受傷而逃逸，累犯，處有期
徒刑柒月；又服用酒類，不能安全駕駛動力交通工具而駕駛，累
犯，處拘役伍拾日。
被訴過失傷害部分公訴不受理。
    事實及理由
一、本案被告所犯者非為死刑、無期徒刑、最輕本刑為3 年以上
    有期徒刑之罪或高等法院管轄第一審案件，其於準備程序進
    行中，先就被訴事實為有罪之陳述，經告知其簡式審判程序
    之旨，並聽取公訴人、被告之意見後，本院業已依刑事訴訟
    法第273條之1第1 項規定，裁定由受命法官獨任以簡式審判
    程序進行本案之審理。
二、本件犯罪事實、證據均引用附件檢察官起訴書所載。
三、論罪科刑
(一)核被告所為，係犯刑法第185條之4駕駛動力交通工具肇事，
    致人受傷而逃逸罪、同法第185條之3之酒後駕車公共危險罪
    。被告所犯上開2 罪，犯意各別，行為互殊，罪名不同，應
    予分論併罰。
( 二)被 告曾有如起訴書犯罪事實欄一所載之前案紀錄暨科刑執
    行情形，有臺灣高等法院被告前案紀錄表在卷可稽，其於受
    有期徒刑之執行完畢後，5 年內故意再犯有期徒刑以上之2
    罪，為累犯，均應依刑法第47條第1 項之規定加重其刑。
(三)本院審酌被告騎乘機車肇事後，漠視被害人乙○○所受之傷
    害，不僅未積極加以救護，逕而離去，惡性非輕，另其酒醉
    駕車，顯危及道路交通安全，欠乏尊重其他用路人生命、財
    產安全之觀念，惟慮及被告嗣後已與被害人達成和解，犯後
    坦承犯行等一切情狀，分別量處如主文所示之刑。
四、公訴意旨另以：被告於附件之犯罪事實欄二所載時、地騎乘
    機車，因疏未注意車前狀況，不慎追撞前方告訴人乙○○騎
    乘之機車，致告訴人人車倒地，受有左手肘及雙膝蓋擦傷之
    傷害，因認被告此部分涉犯刑法第284 條第1 項前段之過失
    傷害罪嫌等語。按告訴乃論之罪，告訴人於第一審辯論終結
    前，得撤回其告訴；又告訴經撤回者，應諭知不受理之判決
    ，且得不經言詞辯論為之，刑事訴訟法第238 條第1 項、第
    303 條第3 款及第307 條分別定有明文。經查，被告前開駕
    車肇事致告訴人受傷部分，公訴人認被告此部分所為係涉犯
    刑法第284 條第1 項前段之過失傷害罪嫌，依同法第287 條
    前段之規定，須告訴乃論。查被告已與告訴人就過失傷害部
    分達成和解，並經告訴人當庭撤回告訴，有卷附撤回告訴聲
    請狀可稽，揆諸前揭說明，自應依法為不受理之諭知。
據上論斷，應依刑事訴訟法第273 條之1 第1 項、第299 條第1
項前段、第303 條第3 款、第310 條之2 、第454 條第2 項，刑
法第185 條之3 、第185 條之4 、第47條第1 項，刑法施行法第
1 條之1，判決如主文。
本案經檢察官丙○○到庭執行職務。
中    華    民    國    99    年    5    月     3     日
                  刑事第二庭法    官  黃梅淑
以上正本證明與原本無異。
如不服本判決應於收受送達後10日內向本院提出上訴書狀，並應
敘述具體理由；其未敘述上訴理由者，應於上訴期間屆滿後20日
內向本院補提理由書(均須按他造當事人之人數附繕本)「切勿逕
送上級法院」。
中    華    民    國    99    年    5    月     3     日
                            書 記 官  丁妍君
附錄論罪法條：
中華民國刑法第185條之3
服用毒品、麻醉藥品、酒類或其他相類之物，不能安全駕駛動力
交通工具而駕駛者，處1年以下有期徒刑、拘役或科或併科15萬
元以下罰金。
刑法第185條之4：
駕駛動力交通工具肇事，致人死傷而逃逸者，處6月以上5年以下
有期徒刑。
附件：
臺灣基隆地方法院檢察署檢察官起訴書
                                      98年度偵字第3775號
                                      98年度偵字第4130號
    被      告  丁○○  男  36歲（民國○○年○月○○日生）
                        住基隆市○○區○○街140號五樓
                        居基隆市○○區○○街103之2號
                        國民身分證統一編號：Ｚ000000000號
上列被告因公共危險等案件，業經偵查終結，認應提起公訴，茲
將犯罪事實及證據並所犯法條分敘如下：
          犯罪事實
一、丁○○前因違反毒品危害防制條例案件，經臺灣基隆地方法
    院以96年度訴字第866號判決判處有期徒刑1年確定，於民國
    98年1月30日縮刑期滿執行完畢。
二、丁○○於98年8月11日18時許，駕駛車牌號碼BGW-418號機車
    ，沿基隆市○○路往義一路方向行駛，本應注意車前狀況並
    在分向限制線所示車道內謹慎行駛，應注意、能注意而疏於
    注意，而當時天候及路況正常，並無不能注意之情形，適乙
    ○○駕駛車牌號碼AF7-275號機車在機車停等區綠燈通行起
    步欲往左行駛仁四路，丁○○因疏於注意路前狀況及未謹慎
    駕駛，自後方擦撞同向在前由乙○○所駕駛機車，導致乙○
    ○人車倒地，除造成乙○○機車後燈燈殼及後視鏡部位受損
    ，亦造成乙○○左手肘及雙膝蓋擦傷之傷害。丁○○明知駕
    駛動力交通工具致人受傷，應採取救護及其他必要措施，並
    立即向警察機關報告而不得逕行離開現場，亦知乙○○確實
    遭自己所駕駛機車撞及而人車倒地，僅暫時停留而對乙○○
    口出惡言，隨即置之不理而逕行駕駛機車離去。
三、丁○○明知服用酒類過量會導致反應遲鈍、注意力減低之結
    果，此時若駕駛動力交通工具行駛於道路上，肇事之機率及
    危險性均遠較正常人為高，仍於民國98年8月23日19時許，
    在基隆市成功市場內飲用蔘茸藥酒數杯，其後已達反應遲緩
    、注意能力減低，而不能安全駕駛動力交通工具之程度，猶
    於同日晚間許駕駛車牌號碼BGF-418號機車上路欲返家，於
    同日21時30分許途經基隆市○○路與南榮路口時，因闖越紅
    燈為警攔檢，經測試丁○○呼氣中酒精含量為每公升0.7毫
    克。
四、案經乙○○告訴暨基隆市警察局第一分局報告偵辦。
          證據並所犯法條
一、證據
 （一）犯罪事實二部分：被告丁○○之部分自白、告訴人乙○
       ○所述受傷及被告肇事逃逸之過程、道路交通事故現場
       圖、道路交通事故調查報告表、基隆市○○○○○道路
       交通事故肇事逃逸追查表、肇事地點路口照片、受損機
       車照片，告訴人受傷部位照片、衛生署基隆醫院出具之
       診斷證明書。
 （二）犯罪事實三部分：被告丁○○警詢自白、呼氣測試紀錄
       、刑法第185條之3案件測試觀察紀錄表及汽機車駕駛人
       酒後生理平衡檢測紀錄表。
二、所犯法條：被告丁○○於犯罪事實二所為係犯刑法第284條
    第1項前段過失傷害及第185條之4肇事逃逸罪嫌；於犯罪事
    實三所為係犯刑法第185條之3酒後駕車公共危險罪嫌。被告
    曾受有期徒刑執行完畢，於5年以內故意再犯本件有期徒刑
    以上之罪，為累犯，就所涉肇事逃逸及酒後駕車公共危險2
    罪，均請依刑法第47條第1項規定加重其刑。被告所涉過失
    傷害、肇事逃逸及公共危險3罪，犯行殊異，構成要件不同
    請分論併罰。
三、依刑事訴訟法第251條第1項提起公訴。
    此  致
臺灣基隆地方法院
中    華    民    國    98    年    12    月    22    日
                      檢  察  官    甲  ○  ○
上正本證明與原本無異
中    華    民    國    98    年    12    月    25    日
                      書  記  官    魏  書  崧
所犯法條：
中華民國刑法第284條（過失傷害罪）
因過失傷害人者，處 6 月以下有期徒刑、拘役或 5 百元以下罰
金，致重傷者，處1年以下有期徒刑、拘役或5百元以下罰金。
從事業務之人，因業務上之過失傷害人者，處 1 年以下有期徒刑
、拘役或1千元以下罰金，致重傷者，處3年以下有期徒刑、拘役
或2千元以下罰金。
中華民國刑法第185條之3
服用毒品、麻醉藥品、酒類或其他相類之物，不能安全駕駛動力
交通工具而駕駛者，處1年以下有期徒刑、拘役或科或併科15萬
元以下罰金。
中華民國刑法第185條之4（肇事遺棄罪）
駕駛動力交通工具肇事，致人死傷而逃逸者，處 6 月以上 5 年
以下有期徒刑。

司法院資訊處製作；財團法人民間司法改革基金會備份。
